【裁判字號】    99,台上,1541
【裁判日期】    990318
【裁判案由】    違反毒品危害防制條例等罪
【裁判全文】
最高法院刑事判決            九十九年度台上字第一五四一號
上  訴  人  甲○○
選任辯護人  屠啟文律師
上列上訴人因違反毒品危害防制條例等罪案件，不服台灣高等法
院中華民國九十八年十二月十一日第二審判決（九十八年度上訴
字第三七六二號，起訴案號：台灣台北地方法院檢察署九十八年
度偵字第三六八○號），提起上訴，本院判決如下：
    主  文
上訴駁回。
    理  由
一、販賣毒品部分
按刑事訴訟法第三百七十七條規定，上訴於第三審法院，非以判
決違背法令為理由，不得為之。是提起第三審上訴，應以原判決
違背法令為理由，係屬法定要件。如果上訴理由書狀並未依據卷
內訴訟資料，具體指摘原判決不適用何種法則或如何適用不當，
或所指摘原判決違法情事，顯與法律規定得為第三審上訴理由之
違法情形，不相適合時，均應認其上訴為違背法律上之程式，予
以駁回。本件原判決撤銷第一審關於販賣第三級毒品部分之不當
判決，改判仍論處上訴人甲○○販賣第三級毒品罪刑，已詳敘認
定犯罪事實之依據及憑以認定之理由，並對上訴人否認犯罪之辯
詞，如何不足採信，均依據卷內資料予以指駁說明，從形式上觀
察，並無任何違背法令之處。查有罪判決關於犯罪時間之記載，
旨在辨別其犯罪之同一性，尚非構成犯罪事實之要素，此項時間
之記載，以達於可得確定之程度，而無礙於犯罪同一性之辨別為
已足。上訴人於民國九十七年十二月某日，向綽號「蕭瑞」者買
入數量不詳之第三級毒品愷他命後，嗣於同月十七日，售賣其中
一包予張博翔。原判決雖未詳載其販入毒品之時間為十二月「何
日」，但其犯罪時間已達於可得確定之程度，而無礙於犯罪同一
性之辨別，自不生違背法令之問題；又上訴人以每公克新台幣（
下同）二百九十元之價格販入愷他命後，再以每公克四百元之價
格，售賣予張博翔，自有差價利潤可圖，原判決以毒品交易為政
府嚴厲取締之犯罪，上訴人與張博翔並無深交，殊無可能不求利
得，而將愷他命以原價轉讓予張博翔而承擔販賣毒品風險之理，
因而認定其有販賣毒品牟利之意圖，所為證據之取捨及判斷，無
違經驗法則，仍不得指為違法。上訴意旨，對於原判決究竟如何
違背法令，並未依據卷內資料為具體之指摘，仍執前詞，對原審
採證認事職權之行使，任意爭辯，難謂已符合首揭法定上訴要件
，其上訴違背法律上之程式，應予駁回。
一、轉讓毒品部分
刑事訴訟法第三百七十六條所列各罪之案件，經第二審判決者，
不得上訴於第三審法院。本件上訴人轉讓第三級毒品部分，原審
係依毒品危害防制條例第八條第三項論處罪刑，核屬刑事訴訟法
第三百七十六條第一款之案件。依首開說明，既經第二審判決，
自不得上訴於第三審法院，上訴人猶提起上訴，顯為法所不許，
應併予駁回。
據上論結，應依刑事訴訟法第三百九十五條前段，判決如主文。
中    華    民    國  九十九  年    三    月   十八   日
                      最高法院刑事第十庭
                          審判長法官  花  滿  堂
                                法官  黃  正  興
                                法官  陳  東  誥
                                法官  林  錦  芳
                                法官  洪  昌  宏
本件正本證明與原本無異
                                      書  記  官
中    華    民    國  九十九  年    三    月   十九   日
                                                      Ｑ

司法院資訊處製作；財團法人民間司法改革基金會備份。
